臺灣臺南地方法院刑事判決
110年度易字第149號
公  訴  人  臺灣臺南地方檢察署檢察官
被      告  江坤盛


上列被告因恐嚇危害安全案件，經檢察官提起公訴（109 年度偵
字第20651 號），本院判決如下：
    主  文
乙○○犯恐嚇危害安全罪，處拘役肆拾日，如易科罰金，以新臺幣
壹仟元折算壹日。
    事  實
一、乙○○與甲○○前為男女朋友，乙○○因不滿甲○○與其分手，且要
    求甲○○返還交往期間餽贈之財物未果，竟基於恐嚇危害安全
    之接續犯意，於如附表編號1 至編號3 所示時間，接續以臉
    書Messenger、手機簡訊傳送如附表編號1 至編號3 所示之
    訊息內容予甲○○，以此加害生命、身體安全之事恐嚇甲○○，
    使甲○○心生畏懼，致生危害於其安全。
二、案經甲○○訴由臺灣臺南地方檢察署檢察官偵查起訴。
    理  由
壹、程序事項：
一、本案認定事實所引用之卷內被告以外之人於審判外之陳述，
    除原已符刑事訴訟法所定傳聞例外規定而得作為證據外，檢
    察官、被告乙○○於準備程序時，均同意其有作為本案證據之
    證據能力（易字卷第30頁至第31頁），審酌前揭陳述作成之
    程序並無違法，與本案之待證事實均具有關聯性，且尚無違
    法不當及證明力明顯過低之瑕疵，而認為以之作為證據應屬
    適當，是本案有關被告以外之人於審判外陳述之供述證據，
    依刑事訴訟法第159 條之5 第1 項規定，均有證據能力。
二、至於卷內所存經引用之非供述證據部分，與本件待證事實間
    均具有關聯性，且無證據證明係公務員違背法定程序所取得
    ，依刑事訴訟法第158 條之4 之反面解釋，自有證據能力。
貳、實體事項：
一、認定事實所憑之證據及理由：
　㈠訊據被告固坦承有於上揭時間，傳送如附表編號1 至編號3 
    所示之訊息與告訴人甲○○，惟矢口否認有何恐嚇危害安全犯
    行，辯稱：我純粹是因為跟告訴人分開後，想要討一些東西
    回來而已，我從來沒有想要恐嚇告訴人的意思等語。
　㈡經查，前揭被告坦承之事實，業據其供承在卷（他字卷第33
    頁至第36頁、第55頁至第58頁，易字卷第29頁、第31頁至第
    34頁、第76頁、第78頁至第79頁），核與證人即告訴人於警
    詢、偵訊中之證述情節大致相符（他字卷第37頁至第39頁、
    第47頁至第48頁、第95頁至第96頁），並有臉書Messenger 
    對話紀錄截圖、告訴人持用手機鎖定螢幕狀態下之訊息截圖
    各1 份在卷可稽（他字卷第13頁至第23頁），此部分之事實
    首堪認定。
　㈢被告主觀上確係基於恐嚇危害安全之犯意，傳送如附表編號1
     至編號3 所示之訊息與告訴人，致告訴人心生畏懼，致生
    危害於其安全：
　⒈按刑法第305 條規範對於以加害生命、身體、自由、名譽、
    財產之事，恐嚇他人致生危害於安全者之刑責，目的在於保
    護個人免受不當外力施加恐懼的意思自由法益。倘以使人畏
    怖為目的，為惡害之通知，本於經驗法則及一般社會通念判
    斷，使受通知人因此心生畏懼而有不安全感，即該當於本罪
    ，不以行為人真有加害之意，或於客觀上發生實際的危害為
    必要。又惡害之通知方式並無限制，凡一切之言語、舉動，
    不論直接或間接，足以使他人生畏懼心者，均包含在內。
　⒉觀諸卷附被告與告訴人之對話紀錄、訊息截圖（他字卷第13
    頁至第23頁），被告於傳送如附表編號1 至編號3 所示訊息
    前、後，於對話中密接連續多次咒罵告訴人：「幹」、「去
    死」等語，並提及「以後再有別男人去你家載你。我抓狂」
    、「旁邊有男人不敢接」等語，復截取告訴人友人「曾煌晉
    」臉書個人檔案頁面並傳送與告訴人，依該等前後對話、語
    氣及情境，可推知被告因懷疑告訴人另結新歡「曾煌晉」而
    心有不滿，其後傳送如附表所示「你會後悔」、「很後悔」
    、「你惹火我了。妳要後悔了」、「我會叫人幫我處理」、
    「順便把男人處理。處晉」等訊息時，自足使接收到該等訊
    息之一般人均聯想到被告將加害於告訴人及「曾煌晉」之生
    命、身體，進而感受到生命、身體遭受威脅，並生有不安全
    感，足認該等訊息已屬惡害之通知，客觀上足使告訴人心生
    畏懼，尚難認係單純情緒性宣洩之語。從而，被告主觀上確
    係基於恐嚇危害安全之犯意，傳送如附表編號1 至編號3 所
    示之訊息與告訴人，致告訴人心生畏懼，致生危害於其安全
    等情，自堪認定。
　⒊被告雖辯稱：如附表所示訊息中之「照片」、「影片」，是
    我跟告訴人出去玩時拍的，告訴人禁止我上傳到臉書，我只
    是想要叫告訴人接電話，才會傳這些訊息給她；訊息中的「
    會後悔」是指如果告訴人再不接電話，我就不給她錢；訊息
    中的「我會叫人幫我處理」、「順便把男人處理。處晉」是
    我想說可能是那個男人阻止告訴人還我東西，我的意思是要
    叫告訴人跟這個男人把錢跟首飾、項鍊拿出來還給我，我有
    跟告訴人這樣講過等語。然查，被告於該等訊息中，未見有
    具體與告訴人商討、要求返還哪些首飾、項鍊或多少金額之
    金錢等情形，反一再使用「惹火我」、「會後悔」、「處理
    」等暗示具有威脅性之言詞，本於經驗法則及一般社會通念
    判斷，顯已達於使人心生畏懼之程度。況恐嚇危害安全之犯
    意，本不以被告真有加害之意為必要，縱其主觀上之動機係
    為要求告訴人返還餽贈之財物，亦無解於其以使告訴人畏怖
    作為手段，傳送上開訊息之惡害通知，使告訴人因此心生畏
    懼之事實。是被告空言辯稱並無恐嚇告訴人之意等語，顯不
    足採。
　㈣綜上所述，本件事證明確，被告犯行洵堪認定，且所為辯解
    不足採信，應予依法論科。
二、論罪科刑：
　㈠按接續犯係於密接時間，密切地點，為同一犯罪行為，其一
    有犯罪行為，其犯行即為成立，但其完結須繼續至犯罪行為
    終了時為止。故其行為跨越新舊法律時，應逕行適用新法處
    罰，而無新舊法比較之問題。本件被告最初傳送如附表編號
    1 所示恐嚇訊息之日期為107 年9 月19日，嗣刑法第305 條
    於108 年12月25日修正公布、同年月27日施行，惟因被告犯
    行係接續施行至傳送如附表編號3 所示恐嚇訊息之109 年3 
    月24日始行終止，自應逕行適用行為終了時之修正後刑法第
    305 條規定論處，不生新舊法比較問題，先予敘明。
  ㈡核被告所為，係犯刑法第305 條之恐嚇危害安全罪。被告接
    續傳送如附表編號1 至編號3 所示之恐嚇訊息內容與告訴人
    ，時間雖稍有間隔，然均係於2 人交往分分合合之期間所為
    ，且被告主觀上係基於同一恐嚇目的，侵害同一告訴人意思
    自由之法益，仍具有相當之時、空密接性，各行為之獨立性
    極為薄弱，依一般社會健全觀念，難以強行分開，在刑法評
    價上，以視為數個舉動之接續施行，合為包括之一行為予以
    評價較為合理，應論以接續犯之一罪。公訴意旨認被告所傳
    送如附表編號1 至編號3 所示之恐嚇訊息，犯意各別，行為
    互殊，應予分論併罰等語，尚容有誤會，附此敘明。
　㈢爰以行為人之責任為基礎，審酌被告因不滿告訴人與其分手
    ，且向告訴人催討交往期間餽贈與告訴人之財物未果，不思
    理性溝通解決問題，竟接續傳送如附表編號1 至編號3 所示
    之恐嚇訊息與告訴人，將該等加害告訴人及曾煌晉生命、身
    體之事對告訴人施以恐嚇，使告訴人心生畏懼，致生危害於
    安全，顯然欠缺對他人意思自由應予尊重之法治觀念，所為
    誠屬不該。復衡酌告訴人陳稱：本件希望直接進行法律程序
    ，沒有調解意願等語，有本院110 年3 月4 日公務電話紀錄
    1 份在卷可參（易字卷第17頁），本件被告與告訴人因而未
    能達成和解。兼衡被告犯後坦認客觀上有傳送如附表編號1 
    至編號3 所示訊息與告訴人之事實，惟否認主觀上具有恐嚇
    之意思，及其前無因犯罪經法院論罪科刑之紀錄，有臺灣高
    等法院被告前案紀錄表1 份在卷可參（易字卷第83頁），以
    及其於審理中自承為國中畢業之智識程度，已離婚、育有2 
    名子女（均尚未成年），現打零工維生，每月收入至少約新
    臺幣（下同）1 萬6,000 元，並與父母、2 名子女同住之家
    庭生活及經濟狀況（易字卷第80頁）等一切情狀，量處如主
    文所示之刑，並諭知如易科罰金之折算標準。
據上論斷，應依刑事訴訟法第299 條第1 項前段，刑法第305條
、第41條第1 項前段，刑法施行法第1 條之1 第1 項，判決如主
文。
本案經檢察官蔡佳蒨提起公訴，由檢察官丙○○到庭執行職務
中　　華　　民　　國　　110 　年　　8 　　月　　17　　日
              　　刑事第九庭  審判長  法  官 梁淑美
                                　　  法  官 鍾邦久
                              　　    法  官 陳品謙
以上正本證明與原本無異。
如不服本判決應於收受本判決後20日內向本院提出上訴書狀，並
應敘述具體理由。其未敘述上訴理由者，應於上訴期間屆滿後20
日內向本院補提理由書狀（均須按他造當事人之人數附繕本）「
切勿逕送上級法院」。 
　　　　　　　　　　　　　　　　　    書記官 趙建舜
中　　華　　民　　國　　110 　年　　8 　　月　　17　　日

附錄本案論罪科刑法條：
中華民國刑法第305 條
以加害生命、身體、自由、名譽、財產之事恐嚇他人，致生危害
於安全者，處2 年以下有期徒刑、拘役或9,000 元以下罰金。


附表：
編號 傳送日期時間 （民國） 傳送訊息內容 1 107 年9 月19日晚間8 時56分許 「接」、「不接你會後悔」、「很後悔」、「鋪你的照片了」 2 108 年6 月16日下午6 時35分許 「你兒收到影片」、「0000000000」、「不是你封鎖我就沒事了。你惹火我了。妳要後悔了。」 3 109 年3 月24日上午7 時20分許 「明天早上上班前沒拿。我打給妳聯繫不上。還是沒拿回我東西」、「我會叫人幫我處理」、「順便把男人處理。處晉」